【裁判字號】    98,訴,913
【裁判日期】    980629
【裁判案由】    毒品危害防制條例
【裁判全文】
臺灣臺北地方法院刑事判決               98年度訴字第913號
公  訴  人  臺灣臺北地方法院檢察署檢察官
被      告  甲○○
                      之1
上列被告因違反毒品危害防制條例案件，經檢察官提起公訴（98
年度毒偵字第1358號），嗣因被告於準備程序中就被訴事實為有
罪之陳述，經本院告知簡式審判程序意旨，並聽取公訴人及被告
之意見後，本院合議庭裁定由受命法官獨任依簡式審判程序審理
，判決如下：
    主  文
甲○○施用第一級毒品，處有期徒刑柒月，扣案之第一級毒品海
洛因壹包（驗前淨重零點零壹參公克，驗後餘重零點零壹貳肆公
克）沒收銷燬。
    事  實
一、甲○○前於民國92年間因施用毒品案件，經臺灣板橋地方法
    院以92年度毒聲字第1679號裁定送觀察、勒戒後，經評定無
    繼續施用毒品傾向，於92年6 月16日執行完畢出所，經臺灣
    板橋地方法院檢察署檢察官於92年6 月26日以92年度毒偵字
    第1774號不起訴處分確定。詎仍不知戒絕毒癮，明知海洛因
    係毒品危害防制條例第2 條第2 項第1 款所明定之第一級毒
    品，不得持有及施用，仍於前述觀察、勒戒執行完畢釋放後
    5 年內，復基於施用第一級毒品海洛因之犯意，於98年4 月
    22日某時，在其位於臺北市大同區○○○路○ 段43巷18號1
    樓住處，以將第一級毒品海洛因摻水置入注射針筒內施打身
    體之方式，施用第一級毒品海洛因1 次。嗣於98年4 月24日
    16時40分許，騎乘機車前往臺北縣板橋市○○路向綽號「阿
    強」之男子購買毒品後，已遭警察懷疑其購買毒品供給施用
    而尾隨其後，並在甲○○返回住處途中之臺北市○○區○○
    街19巷1 號前為警盤查查獲，並扣得第一級毒品海洛因1 包
    （驗前淨重0.013 公克、驗後餘重0.0124公克），且經其同
    意採尿送驗後呈嗎啡陽性反應，始知上情。
二、案經臺北市政府警察局萬華分局報請臺灣臺北地方法院檢察
    署檢察官偵查起訴。
    理  由
一、按本件被告甲○○所犯係死刑、無期徒刑、最輕本刑為3 年
    以上有期徒刑以外之罪，其於準備程序就前揭被訴事實為有
    罪之陳述，經受命法官告知簡式審判程序之旨，並聽取其與
    公訴人之意見後，本院認無不得或不宜改依簡式審判程序進
    行之處，爰依刑事訴訟法第273 條之1 第1 項、第284 條之
    1 ，裁定本件由受命法官獨任進行簡式審判程序，合先敘明
    。
二、訊據被告對於上揭時、地施用第一級毒品海洛因之事實坦承
    不諱，且被告為警查獲後，於98年4 月24日17時10分許所採
    集之尿液，經送驗結果，呈嗎啡陽性反應，此有臺灣尖端先
    進生技醫藥股份有限公司98年5 月6 日濫用藥物檢驗報告、
    臺北市政府警察局偵辦毒品案件尿液檢體委驗單各1 份附卷
    可稽。扣案之疑似海洛因粉末1 包，經送請交通部民用航空
    局航空醫務中心鑑定結果，確含第一級毒品海洛因成份（驗
    前淨重0.013 公克，驗後餘重0.0124公克），此有該局醫務
    中心98年5 月1 日航藥鑑字第0982271 號鑑定書1 紙在卷可
    憑。是被告前揭出於任意性之自白與事實相符，應堪採為被
    告有罪之證據，則被告施用第一級毒品海洛因1 次之犯行，
    堪以認定。至被告係因在臺北縣板橋市購買毒品後，即為警
    方懷疑其係前往該處購買毒品施用，並尾隨追至臺北市○○
    區○○街19巷1 號時將其攔下，而在被告身上查獲第一級毒
    品海洛因1 包等情，此有本院公務電話紀錄1 紙在卷可查，
    因警方已發覺被告施用毒品之嫌疑，則被告為警攔下盤查時
    ，將身上毒品交出並陳述施用毒品之事實，應屬自白而非自
    首，附此敘明。
三、被告前於92年間因施用毒品案件，經臺灣板橋地方法院以92
    年度毒聲字第1679號裁定送觀察、勒戒後，經評定無繼續施
    用毒品傾向，於92年6 月16日執行完畢出所，經臺灣板橋地
    方法院檢察署檢察官於92年6 月26日以92年度毒偵字第1774
    號不起訴處分確定，此有臺灣高等法院被告前案紀錄表1 紙
    在卷足參，其於前案觀察、勒戒執行完畢後，5 年內再犯本
    件施用毒品罪之事實，事證明確，應予依法論科。
四、查海洛因係毒品危害防制條例第2 條第2 項第1 款所稱之第
    一級毒品，不得非法持有、施用。核被告所為，係犯毒品危
    害防制條例第10條第1 項之施用第一級毒品罪。其施用第一
    級毒品前後，持有海洛因之低度行為，應為施用之高度行為
    所吸收，不另論罪。爰審酌被告前已有施用毒品犯行，經觀
    察、勒戒執行完畢後，仍未能戒絕惡習，復再次施用第一級
    毒品，足證前開保安處遇措施已難矯治其惡性，惟念其於犯
    罪後坦承犯行及所犯為自戕行為等一切情狀，量處如主文所
    示之刑，以資懲儆。扣案之第一級毒品海洛因1 包（驗前淨
    重0.013 公克，驗後餘重0.0124公克），屬查獲之第一級毒
    品，爰依毒品危害防制條例第18條第1 項前段規定，不問屬
    於犯人與否，均予宣告沒收銷燬之。至於鑑驗耗損之第一級
    毒品海洛因，既已滅失，爰不再行諭知沒收銷燬。
據上論斷，應依刑事訴訟法第273 條之1 第1 項、第284 條之1
、第299 條第1 項前段，毒品危害防制條例第10條第1 項、第18
條第1 項前段，判決如主文。
本案經檢察官蔡彥守到庭執行職務。
中    華    民    國    98    年    6     月    29    日
                  刑事第十八庭  法  官  林芳華
以上正本證明與原本無異。
如不服本判決應於收受送達後10日內向本院提出上訴書狀，並應
敘述具體理由；其未敘述上訴理由者，應於上訴期間屆滿後20日
內向本院補提理由書（均須按他造當事人之人數附繕）「切勿逕
送上級法院」。
                                書記官  林鈴芬
中    華    民    國    98    年    6     月    29    日
附錄本案論罪科刑法條
毒品危害防制條例第10條
施用第一級毒品者，處 6 月以上 5 年以下有期徒刑。
施用第二級毒品者，處 3 年以下有期徒刑。


司法院資訊處製作；財團法人民間司法改革基金會備份。
